【裁判字號】    98,簡上,46
【裁判日期】    980910
【裁判案由】    毀損等
【裁判全文】
臺灣花蓮地方法院刑事判決              98年度簡上字第46號
上  訴  人
即  被  告  丁○○
上列上訴人即被告因毀損等案件，不服本院中華民國98年2月4日
98年度花簡字第159 號刑事簡易判決（聲請簡易判決處刑案號：
臺灣花蓮地方法院檢察署97年度偵字第2387號），提起上訴，本
院管轄之第二審合議庭判決如下：
    主  文
上訴駁回。
    事  實
一、丁○○前曾於民國96年間因公共危險案件，經本院判處有期
    徒刑1月又15日確定，於97年4月1 日縮刑期滿執行完畢。詎
    仍不知悔改，竟分別基於毀損及無故侵入住宅之犯意，於97
    年4月23日下午3時許，前往花蓮縣花蓮市（下同）國聯五路
    2之9號甲○○住處，因見上址玻璃大門上鎖，竟以腳將大門
    玻璃踢破致令不堪使用後，無故侵入上開住宅內，約數分鐘
    後始行離去。
二、案經甲○○訴由花蓮縣警察局花蓮分局報告臺灣花蓮地方法
    院檢察署檢察官偵查起訴。
    理  由
壹、證據能力部分：
一、按被告以外之人於審判外之言詞或書面陳述，除法律有規定
    者外，不得作為證據。被告以外之人於審判外之陳述，雖不
    符前4 條之規定，而經當事人於審判程序同意作為證據，法
    院審酌該言詞陳述或書面陳述作成時之情況，認為適當者，
    亦得為證據；當事人、代理人或辯護人於法院調查證據時，
    知有第159條第1項不得為證據之情形，而未於言詞辯論終結
    前聲明異議者，視為有前項之同意，刑事訴訟法第159條第1
    項、第159條之5就此定有明文。查證人徐晟晏於警詢時之證
    述，雖屬於傳聞證據，惟本案被告、檢察官對於上開證據之
    證據能力，於準備程序中均不爭執，迄本案言詞辯論終結前
    ，亦未就證據能力問題為爭執，揆諸上開規定，上揭證據即
    得採為本案證據。
二、次按被告以外之人於審判中有所在不明而無法傳喚或傳喚不
    到者，其於檢察事務官、司法警察官或司法警察調查中所為
    之陳述，經證明具有可信之特別情況，且為證明犯罪事實之
    存否所必要者，得為證據，刑事訴訟法第159條之3第3 款定
    有明文。查證人即告訴人甲○○業經本院合法傳喚，未於審
    理期日到庭，經本院命警於98年8月14 日前拘提到案，但因
    其所在不明經拘提無著而未能到庭陳述，有傳票回證及拘票
    附卷可稽。本院審酌證人甲○○之警詢筆錄，並無證據認該
    製作筆錄人員有訊問不當之情事，客觀上具有特別可信之情
    形，且為證明上開犯罪事實所必要之證據，故依刑事訴訟法
    第159條之3第3款，認有證據能力。
貳、實體部分：
一、訊據被告丁○○矢口否認有何毀損及侵入住宅犯行，辯稱：
    伊係與丙○○一同前往國聯五路2之9號甲○○住處，該處玻
    璃係丙○○打破，打破後伊方與丙○○一同進入屋內，伊在
    警局製作筆錄時，警員係告知毀損之玻璃為「明心賓館」的
    玻璃，並非甲○○家中之玻璃等語。惟查：
    (一)證人丙○○於本院審理時到庭證稱：伊確曾與被告至甲○○家中1 次，但伊並沒有打破甲○○家中玻璃等語；證人
      乙○○於本院審理時證稱：伊確實有看見3男1女將大門玻
      璃踹破，還聽見玻璃破壞的聲音等語；於警詢時證稱：「
      （問：甲○○於97年04月23日18時40分許，向警方報案稱
      他所住並出租房子的大門玻璃，被不明人士打破，而你曾
      告知他說是二名男子走進甲○○所住的地方，一名身高約
      175公分身材壯碩，另一名較瘦約165公分，是否實在？是
      於何時？）實在。是於97年04月23日下午約14時左右。」
      、「（問：你當時是看見幾個人在甲○○家前，你人是在
      何處？當時情形為何？）3名男子及1名女子在甲○○住家
      前，我當時是吃完自助餐後回租屋處的對面牽我的機車要
      去進豐街上班，我看見該3男1女，其中2 名男子一起進到
      甲○○家前要開門，而玻璃門已鎖住打不開，其中一個身
      材壯碩的男子就用手敲整個門，並大叫開門，隨後該名男
      子就跳起來用腳將該玻璃門玻璃踢破，將大門打開後在甲○○家中客廳轉了一圈就走出來，走出大門該2 名男子還
      高興的相互擊掌，4 人一起騎乘機車離開。」、「（警方
      將丁○○的口卡讓你指認，當時用腳踢玻璃大門的是否就
      是口卡中的人？）是的。」大致相符。復與證人徐晟晏於
      警詢時所證述：伊朋友甲○○家中大門玻璃被人打破，伊
      有看見被告與另2名男子及另1名女子在甲○○家前，被告
      與其中1名男子往甲○○家中走去，後來當天下午4時許，
      伊經甲○○告知家中大門玻璃遭人打破等語相符。且證人
      即告訴人甲○○亦於警詢時，明確證稱：伊於97年4月 23
      日下午約3至4時，發現現住的大門玻璃遭人破壞等語。綜
      合上開證人丙○○、乙○○、徐晟晏、甲○○之證述可知
      ，97年4月23 日下午被告確實與證人丙○○前往甲○○住
      處，並破壞大門玻璃後進入該處無訛。
    (二)而被告於警詢時自承於97年4月23日下午約2至3 時許，與
      戴子軒、丙○○、丙○○女友一同前往甲○○家中找綽號
      「阿義」的朋友，是伊將甲○○住處大門玻璃打破等語；
      於偵查中亦明確供稱：有將玻璃打破，然後跑進去等語。
      被告雖於本院審理時翻異前詞，辯以：伊係與丙○○一同
      前往國聯五路2之9號甲○○住處，該處玻璃係丙○○打破
      ，打破後伊方與丙○○一同進入屋內，伊在警局製作筆錄
      時，警員係告知毀損之玻璃為「明心賓館」的玻璃，並非
      甲○○家中之玻璃云云。惟甲○○前揭住處大門玻璃係被
      告所打破，已為證人乙○○、徐晟晏證述明確，而證人丙○○亦已否認玻璃為其所破壞，顯見被告前揭於本院審理
      時所辯，無非卸責之詞，難以採信。本案事證明確，自應
      依法論科。
二、核被告所為，係犯刑法第354條之毀損罪及同法第306條第 1
    項之無故侵入住宅罪。被告所犯上開2 罪，犯意各別，行為
    互殊，應分論併罰。原審因依上開法條，及依累犯應加重其
    刑之規定，並審酌刑法第57條所列各款情形，而各量處拘役
    50日、拘役40日，並定其應執行刑為拘役80日，及諭知易科
    罰金之折算標準，認事用法，俱無不合，量刑亦稱妥適。被
    告提起上訴翻異前詞，否認犯罪，指摘原判決不當，求予撤
    銷改判，為無理由，應予駁回。
據上論斷，應依刑事訴訟法第455條之1第1項、第3項、第368 條
，判決如主文。
本案經檢察官孫源志到庭執行職務。
中    華    民    國    98    年     9    月    10    日
                  刑事第二庭  審判長  法  官  陳世博
                                      法  官  陳月雯
                                      法  官  林恒祺
上列正本證明與原本無異。
本件不得上訴。
中    華    民    國    98    年    9     月    11    日
                                      書記官


司法院資訊處製作；財團法人民間司法改革基金會備份。
